Archief Abraham Bredius
RKD – Nederlands Instituut voor Kunstgeschiedenis
Archief Abraham Bredius
Bredius
1616-1939
0380
7,50 m
RKD – Nederlands Instituut voor Kunstgeschiedenis
Bredius, Abraham; Bredius, Abraham
Archiefvorming
Geschiedenis van de archiefvormer
Bredius, Abraham
Bredius, Abraham
Bredius (Amsterdam, 1855 – Monte Carlo, 1946) was één van de eerste Nederlanders die de Hollandse zeventiende eeuwse schilderkunst bestudeerde. Rond de eeuwwisseling van de negentiende naar de twintigste eeuw gold hij als autoriteit op dit gebied. Van 1880 tot 1888 was hij onderdirecteur van het Nederlands Museum van Geschiedenis en Kunst, aanvankelijk gevestigd in Den Haag en vanaf 1887 ondergebracht in het Rijksmuseumgebouw in Amsterdam. In 1888 nam hij ontslag; een jaar later werd hij benoemd als directeur van het Mauritshuis, Den Haag, een functie die hij twintig jaar zou bekleden, van 1889-1909. Bredius publiceerde regelmatig over zijn vondsten in (stads)archieven over Nederlandse kunstenaars in de rubriek 'Archiefsprokkelingen' van het tijdschrift ‘Oud Holland’, waarvan hij gedurende zestig jaar redacteur was, en in diverse andere binnen- en buitenlandse tijdschriften. Zijn zevendelige overzicht 'Künstler-Inventare' werd gepubliceerd in de jaren 1915-1921. In 1927 en 1935 verschenen oeuvrecatalogi van zijn hand over Jan Steen, respectievelijk Rembrandt. Vanaf 1888 maakte Bredius deel uit van het dagelijks bestuur van de in 1883 opgerichte Vereniging Rembrandt; hij was tevens lid van de Consultative Committee van de redactie van The Burlington Magazine. Tijdens zijn leven ontving hij eredoctoraten van de Universiteit van Giessen (Duitsland, 1888) en van de Universiteit van Amsterdam (1906). In 1935 werd hij benoemd tot groot-officier in de Orde van Oranje-Nassau. Bredius, afkomstig uit een vermogende familie, was tevens mecenas en kunstverzamelaar. Toen hij in 1922, op 67 jarige leeftijd, naar Monte Carlo verhuisde, gaf hij zijn privé-collectie in zijn woonhuis aan de Prinsegracht in Den Haag in bruikleen aan de gemeente als Museum Bredius. Na een sluiting van vijf jaar werd dit museum in 1990 heropend aan de Lange Vijverberg 14.
Bron: M. de Boer, J. Leistra, B. Broos, 'Bredius, Rembrandt en het Mauritshuis!!!', Den Haag/Zwolle 1991.
Geschiedenis van het archiefbeheer
De verwerving van het archief
Legaat in 1946 van dr. Abraham Bredius, aangevuld met een aankoop en diverse schenkingen in 1944-1946, 1953, 1992-1993 en 2019.
Bredius, Abraham; Bredius, Abraham; kunstenaarsdocumentatie; artist's documentation
Aantekeningen uit archieven betreffende kunstenaars. Aantekeningen en manuscripten voor 'Archiefsprokkelingen' in ‘Oud-Holland’ en andere artikelen, kritieken en lezingen. (De periode van de grotendeels ongedateerde aantekeningen is geschat op 1880 tot 1922, het jaar waarin Bredius naar Monte Carlo verhuisde). Aantekeningen in verband met het samenstellen van Thieme-Becker's Künstler-Lexikon en van Künstler-Inventare. Correspondentie. Opschrijfboekjes met aantekeningen van werken van (voornamelijk) Hollandse meesters in privécollecties en museale collecties in binnen- en buitenland en op veilingen. Originele zeventiende eeuwse manuscripten.
Aantekeningen: alfabetisch op kunstenaarsnaam (volgens de spelling van Bredius) en alfabetisch op plaatsnaam. Volgens RKD-jaarverslag 1953 (p. 4) werden de aantekeningen onder leiding van conservator dr. W.R. Juynboll, toegankelijk gemaakt in de periode 1953-1955 (jaarverslag RKD 1953, p.4). De losse briefjes (in potlood geschreven) met kunstenaarsnamen die in de kunstenaarsdossiers voorkomen, zijn in zijn handschrift. Bij het grootste deel van de kunstenaarsdossiers zijn de knipsels met aantekeningen opgeplakt op folioformaat bladen, die links- en rechtsboven zijn genummerd in rood potlood.
kunstenaarsdocumentatie; object (guideterm); kunstdocumentatie; informatievorm; documentatie; documentsoort; topterm onderwerpstrefwoorden; artist's documentation; object (guide term); art documentation; information form; records (documents); document genre; top term subject keywords
Aanwijzingen voor de gebruiker
Openbaarheidsbeperkingen
Openbaar.
Inv.nrs. 994-996 en 998-999, alle afkomstig uit de aankoop in 1992, bevatten deels kwetsbare en beschadigde stukken. Deze inv.nrs. zijn getest op actieve schimmel, die niet is aangetroffen (2009).
Openbare archiefstukken kunnen op de leeszaal van het RKD - Nederlands Instituut voor Kunstgeschiedenis worden aangevraagd.
Andere Toegangen
0380.A 'Aantekeningen Schilders', 0380.B 'Aantekeningen 'Steden A-Z'' en 0380.E Aantekeningen 'Kunstler-Inventare' zijn in fotokopie beschikbaar op de studiezaal. Als toegang voor deze aantekeningen kunnen de kaartenbakken met index op fiches worden gebruikt (die vanaf 1953 zijn gemaakt en dus niet tot het oorspronkelijke archief behoren).
Beschrijvingsbeheer
Beschrijving van de series en archiefbestanddelen
- Aantekeningen Schilders, 1880-1922; 0380.A
  - A, circa 1880-1922; 0380.vb1; 12 omslagen
    - Aelbert, Aelbertsz, circa 1880-1922; 0380.1; 1 omslag
      Aelbertsz., Aelbert
    - Aelst, Evert van, circa 1880-1922; 0380.2; 1 omslag
      Aelst, Evert van
    - Aelst, Willem van, circa 1880-1922; 0380.3; 1 omslag
      Aelst, Willem van
    - Aldewerelt, Hermanus van, circa 1880-1922; 0380.4; 1 omslag
      Aldewereld, Herman van
    - Anraet, Pieter van, circa 1880-1922; 0380.5; 1 omslag
      Anraedt, Pieter van
    - Angel, Philips, circa 1880-1922; 0380.6; 1 omslag
      Angel, Dirck; Angel, Philips (I); Angel, Philips (II); Angelsz., Willem
    - Anthonisz, Cornelis, circa 1880-1922; 0380.7; 1 omslag
      Anthonisz., Cornelis
    - Appelman, Bartholomeus, circa 1880-1922; 0380.8; 1 omslag
      Appelman, Bartholomeus
    - Arondeus, Erasmus, circa 1880-1922; 0380.9; 1 omslag
      Arondeus, Erasmus
    - Asselijn, Jan, circa 1880-1922; 0380.10; 1 omslag
      Asselijn, Jan
    - Assonville, Gerard d', circa 1880-1922; 0380.11; 1 omslag
      Assonville, Gerrit d'
    - Ast, Balthasar van der, circa 1880-1922; 0380.12; 1 omslag
      Ast, Balthasar van der
  - B, circa 1880-1922; 0380.vb2; 74 omslagen
    - Backer, Adriaen, circa 1880-1922; 0380.13; 1 omslag
      Backer, Adriaen
    - Backhuysen, Ludolph, circa 1880-1922; 0380.14; 1 omslag
      Bakhuizen, Ludolf
    - Baden, Hans Jeuriaenz van, circa 1880-1922; 0380.15; 1 omslag
      Baden, Hans Jurriaensz. van
    - Badens, François, circa 1880-1922; 0380.16; 1 omslag
      Badens, Frans (I); Badens, Frans (II)
    - Baen, Johan de, circa 1880-1922; 0380.17; 1 omslag
      Baen, Jan de
    - Bailly, David, circa 1880-1922; 0380.18; 1 omslag
      Bailly, David
    - Barentsz, Jan, circa 1880-1922; 0380.19; 1 omslag
      Muyckens, Jan Barentsz.
    - Barentsz, Michiel, circa 1880-1922; 0380.20; 1 omslag
      Barentsz, Michiel
    - Baudringhien, David, circa 1880-1922; 0380.21; 1 omslag
      Baudringien, David
    - Beauvois, Carel de, circa 1880-1922; 0380.22; 1 omslag
      Beauvois, Carel de
    - Becx, Jasper, circa 1880-1922; 0380.23; 1 omslag
      Beckx, Jaspar
    - Becx, Jeronimus en familie, circa 1880-1922; 0380.24; 1 omslag
      Becx, Jeronimus (I); Becx, Jeronimus (II); Becx, Johannes
    - Beeldemaker, Adriaen en Cornelis, circa 1880-1922; 0380.25; 1 omslag
      Beeldemaker, Adriaen Cornelisz.; Beeldemaker, Cornelis; Beeldemaker, Cornelis Gerardus; Beeldemaker, François (II)
    - Beelt, Cornelis, circa 1880-1922; 0380.26; 1 omslag
      Beelt, Cornelis
    - Beerstraten (verschillende), circa 1880-1922; 0380.27; 1 omslag
      Beerstraaten, Abraham; Beerstraaten, Anthonie; Beerstraaten, Jan Abrahamsz.
    - Bega, Cornelis en familie, circa 1880-1922; 0380.28; 1 omslag
      Bagijn, Pieter Jansz.; Bega, Cornelis; Begga, Jacob Jansz.
    - Beest, Sybrant van, circa 1880-1922; 0380.29; 1 omslag
      Beest, Sybrand van
    - Begeyn, Abraham, circa 1880-1922; 0380.30; 1 omslag
      Begeyn, Abraham
    - Bent, Johannes en Sybrant van der, circa 1880-1922; 0380.31; 1 omslag
      Bent, Johannes van der; Bent, Sijbrand van der; Bent, Willem Sijbrandtsz. van der
    - Berckmans, Hendrick, circa 1880-1922; 0380.32; 1 omslag
      Berckman, Hendrick
    - Bergh (Berch), Matheus en Gillis de, circa 1880-1922; 0380.33; 1 omslag
      Berch, Mattheus Gillisz. de; Bergh, Gillis Gillisz. de
    - Berghem, Nicolaes, circa 1880-1922; 0380.34; 1 omslag
      Berchem, Nicolaes
    - Beth (Twee schilders!), circa 1880-1922; 0380.35; 1 omslag
      Beth, Dirk Claesz.; Beth, Gelis Jansz.
    - Beuckel, Hendrick (Heynrick), circa 1880-1922; 0380.36; 1 omslag
      Beuckel, Hendrick
    - Beyeren, Abraham van, circa 1880-1922; 0380.37; 1 omslag
      Beijeren, Abraham van
    - Bilt, Jacobus van der, circa 1880-1922; 0380.38; 1 omslag
      Biltius, Jacob
    - Bisbinck, Barent, circa 1880-1922; 0380.39; 1 omslag
      Bispinck, Barend
    - Bieselinge, Christiaen van, circa 1880-1922; 0380.40; 1 omslag
      Bieselingen, Christiaen Jansz. van
    - Bisschop, Jan de, circa 1880-1922; 0380.41; 1 omslag
      Bisschop, Jan de
    - Bleeck, R. van, circa 1880-1922; 0380.42; 1 omslag
      Bleeck, Richard van
    - Bleker, Dirck, circa 1880-1922; 0380.43; 1 omslag
      Bleker, Dirck
    - Bloem, Matheus, circa 1880-1922; 0380.44; 1 omslag
      Bloem, Matheus
    - Bloemaert, Hen(d)rick, circa 1880-1922; 0380.45; 1 omslag
      Bloemaert, Hendrick
    - Blommaert, Abraham, circa 1880-1922; 0380.46; 1 omslag
      Blommaert, Abraham
    - Blijhoff, Zacharias, circa 1880-1922; 0380.47; 1 omslag
      Blijhooft, Zacharias
    - Bodecker, Johan Fredrick, circa 1880-1922; 0380.48; 1 omslag
      Bodecker, Johann Friedrich
    - Bogaert, Hans, circa 1880-1922; 0380.49; 1 omslag
      Bogaert, Hans
    - Bogaert, Hendrik, circa 1880-1922; 0380.50; 1 omslag
      Bogaert, Hendrick
    - Bois, Matthieu du (en anderen), circa 1880-1922; 0380.51; 1 omslag
      Bus, Joannes Baptist du; Dubus, Mathieu
    - Boissens, Cornelis, circa 1880-1922; 0380.52; 1 omslag
      Boissens, Cornelis Dircksz.
    - Bol, Cornelis, circa 1880-1922; 0380.53; 1 omslag
      Bol, Cornelis
    - Bol, Ferdinand, circa 1880-1922; 0380.54; 1 omslag
      Bol, Ferdinand
    - Bol en Bols (de schildergeslachten), circa 1880-1922; 0380.55; 1 omslag
      Boels, Frans; Bol, Abraham; Bol, Hans; Bol, Isaac; Bol, Jacob; Bol, Jacob (II); Bol, Philips; Bol, Pieter (1563)
    - Boone, Daniël, circa 1880-1922; 0380.56; 1 omslag
      Boone, Daniël
    - Borssom, Anthonij van, circa 1880-1922; 0380.57; 1 omslag
      Borssom, Anthonie van
    - Bosch, Paulus van den; Bos, P. van den, circa 1880-1922; 0380.58; 1 omslag
      Bos, Paulus van den (Amsterdam); Bosch, Pieter van den (1604-1649)
    - Bosch, Adriaen, circa 1880-1922; 0380.59; 1 omslag
      Bosch, Adriaen
    - Bosch, Nicolaes van den, circa 1880-1922; 0380.60; 1 omslag
      Bosch, Nicolaes van den (The Hague)
    - Bosch, Pieter van den, circa 1880-1922; 0380.61; 1 omslag
      Bosch, Pieter van den
    - Boshuysen, Jan van, circa 1880-1922; 0380.62; 1 omslag
      Boshuysen, Jan van
    - Bosschaert, Ambrosius, circa 1880-1922; 0380.63; 1 omslag
      Bosschaert, Ambrosius (II)
    - Bouchorst, familie, circa 1880-1922; 0380.64; 1 omslag
      Bouchorst, Claes van; Bouchorst, Jacob van; Bouckhorst, Jan Philipsz. van
    - Boursse, Esyas, circa 1880-1922; 0380.65; 1 omslag
      Boursse, Esaias
    - Bout, Claes Euwoutsz, circa 1880-1922; 0380.66; 1 omslag
      Bout, Claes Eewoutsz.
    - Brakenburgh, Richard, circa 1880-1922; 0380.67; 1 omslag
      Brakenburgh, Richard
    - Bramer, Leendert, circa 1880-1922; 0380.68; 1 omslag
      Bramer, Leonaert
    - Brandon, Jean, circa 1880-1922; 0380.69; 1 omslag
      Brandon, Jan Hendrik
    - Breenberch, Bartholomeus, circa 1880-1922; 0380.70; 1 omslag
      Breenbergh, Bartholomeus
    - Breevelt, Dirck, circa 1880-1922; 0380.71; 1 omslag
      Brevelt, Dirck van
    - Broecke, Elias van den, circa 1880-1922; 0380.72; 1 omslag
      Broeck, Elias van den
    - Bronchorst, Jan Gerritsz (van), circa 1880-1922; 0380.73; 1 omslag
      Bronchorst, Jan van
    - Bronckhorst, Pieter van, circa 1880-1922; 0380.74; 1 omslag
      Bronckhorst, Pieter van
    - Brouwer, Adriaan, circa 1880-1922; 0380.75; 1 omslag
      Werff, Adriaen van der; Werff, Pieter van der
      Testament van Adriaan Brouwer, oud-schepen van Rotterdam, schoonzoon en secretaris van Adriaen van der Werff.
    - Brouwer, Justus, circa 1880-1922; 0380.76; 1 omslag
      Brouwer, Justus
    - Bruynens, Pieter (Amsterdam); Bruynens, Pieter (Antwerpen), circa 1880-1922; 0380.77; 1 omslag
      Bruynens, Pieter (Amsterdam); Bruynens, Pieter (Antwerpen)
    - Buck, Gerard de, circa 1880-1922; 0380.78; 1 omslag
      Buck, Gerard de (I); Buck, Gerard de (II); Bucq, Gerrit de
    - Bundel, Willem van den, circa 1880-1922; 0380.79; 1 omslag
      Bundel, Willem van den
    - Burch, Albert van der, circa 1880-1922; 0380.80; 1 omslag
      Burch, Albertus van der
    - Burch, Hendrik van der, circa 1880-1922; 0380.81; 1 omslag
      Burgh, Hendrick van der (ca. 1625- na 1664)
    - Busschop (de schilders), circa 1880-1922; 0380.82; 1 omslag
      Bisschop, Cornelis; Bisschop, Jacobus; Busschop, Gysbert
    - Buijs, Paulus, circa 1880-1922; 0380.83; 1 omslag
      Buys, Paulus Paulusz.
    - Buytenhem, Willem Jansz van, circa 1880-1922; 0380.84; 1 omslag
      Buytenhem, Willem Jansz.
    - Bye, Marcus de, circa 1880-1922; 0380.85; 1 omslag
      Bye, Marcus de
    - Bylert, Van, circa 1880-1922; 0380.86; 1 omslag
      Bijlert, Jan van
  - C, circa 1880-1922; 0380.vb3; 42 omslagen
    - Cabel, Arent Arentsz, circa 1880-1922; 0380.87; 1 omslag
      Arentsz. genaamd Cabel, Arent; Kabel, Adriaen van der
    - Camerarius, Adam, circa 1880-1922; 0380.88; 1 omslag
      Camerarius, Adam
    - Campen, Jacob van, circa 1880-1922; 0380.89; 1 omslag
      Campen, Jacob van
    - Camphuijsen, familie, circa 1880-1922; 0380.90; 1 omslag
      Camphuysen, Godefridus
    - Capelle, Jan van de, circa 1880-1922; 0380.91; 1 omslag
      Cappelle, Jan van de
    - Cappen, Abraham van der, circa 1880-1922; 0380.92; 1 omslag
      Cappen, Abraham van der
    - Carbasius, Dirck, circa 1880-1922; 0380.93; 1 omslag
      Carbasius, Dirck
    - Carré, François, circa 1880-1922; 0380.94; 1 omslag
      Carré, Franciscus
    - Carré, Abraham en Hendrik, circa 1880-1922; 0380.95; 1 omslag
      Carré, Abraham; Carré, Hendrik (I); Carré, Hendrik (II); Carré, Hendrik (III); Carré, Johannes
    - Cassiopyn, Thomas, circa 1880-1922; 0380.96; 1 omslag
      Cassiopijn, Thomas
    - Claerhout, Jan, circa 1880-1922; 0380.97; 1 omslag
      Claerhout, Jan (II)
    - Claes, Laurens en/of Louris, circa 1880-1922; 0380.98; 1 omslag
      Lourisz., Claes
    - Claessoon, Reyer, circa 1880-1922; 0380.99; 1 omslag
      Claesz., Reyer (merchant)
    - Claesz, Anthony I en II, circa 1880-1922; 0380.100; 1 omslag
      Claesz., Theunis; Claesz., Anthony (II)
    - Claeu, Jacques de, circa 1880-1922; 0380.101; 1 omslag
      Claeuw, Jacques de
    - Cleeff, Hans van, circa 1880-1922; 0380.102; 1 omslag
      Cleef, Hans van
    - Coelenbier, Jan, circa 1880-1922; 0380.103; 1 omslag
      Coelenbier, Jan
    - Coeman, Jacob, circa 1880-1922; 0380.104; 1 omslag
      Coeman, Jacob
    - Coevershoff, Christiaen, circa 1880-1922; 0380.105; 1 omslag
      Coevershoff, Christiaan
    - Collaert, Johannes, circa 1880-1922; 0380.106; 1 omslag
      Colaert, Johannes (1624/'25-1657/'58); Collaert, Johannes Jansz. (1621/'22-na 1678)
    - Collenius, Hermanus, circa 1880-1922; 0380.107; 1 omslag
      Collenius, Hermannus
    - Collier, Eduard, circa 1880-1922; 0380.108; 1 omslag
      Collier, Edwaert
    - Colom, Cornelis en Jacob Aertsz, circa 1880-1922; 0380.109; 1 omslag
      Colom, Cornelis; Colom, Jacob Aertsz.
    - Colijns, David, circa 1880-1922; 0380.110; 1 omslag
      Colijns, David
    - Comflans, Adriaen, circa 1880-1922; 0380.111; 1 omslag
      Conflans, Adriaen van
    - Conincxloo (diverse voornamen), circa 1880-1922; 0380.112; 1 omslag
      Coninxloo, Gillis van (II); Coninxloo, Gillis van (III); Coninxloo, Hans van (I); Coninxloo, Hans van (II); Coninxloo, Hans van (III); Coninxloo, Isaak van; Coninxloo, Jan van (II)
    - Conincxvelt, Isaack van, circa 1880-1922; 0380.113; 1 omslag
      Conincxvelt, Isaack van
    - Cooge, Abraham de, circa 1880-1922; 0380.114; 1 omslag
      Cooge, Abraham de
    - Coquel, Pieter (en anderen); Cappelle, Adam Willemsz, circa 1880-1922; 0380.115; 1 omslag
      Capelle, Adam Willemsz.; Coquel, Artus; Coquel, Pieter; Coquel, Anthonis de
    - Cornelisz, Jan, circa 1880-1922; 0380.116; 1 omslag
      Woudt, Jan Cornelisz. van 't
    - Cortz, Marcus; Hillegaert, Franchois en Paulus van, circa 1880-1922; 0380.117; 1 omslag
      Cortz, Marcus; Hillegaert. Frans van (I); Hillegaert, Paulus van (I); Hillegaert, Paulus van (II)
    - Couturier, Hendrick, circa 1880-1922; 0380.118; 1 omslag
      Couturier, Hendrick
    - Couwenburch, Christaen van, circa 1880-1922; 0380.119; 1 omslag
      Couwenbergh, Christiaen van
    - Covijn (de schilders), circa 1880-1922; 0380.120; 1 omslag
      Covyn, Alexander; Covyn, Israel; Covyn, Reynier
    - Craen, Laurens, circa 1880-1922; 0380.121; 1 omslag
      Craen, Laurens
    - Craey, Dirck, circa 1880-1922; 0380.122; 1 omslag
      Craey, Dirck
    - Craft, Tyman, circa 1880-1922; 0380.123; 1 omslag
      Cracht, Tyman Arentsz.
    - Cramer, Petrus, circa 1880-1922; 0380.124; 1 omslag
      Cramer, Petrus
    - Croon, Johannes en Sibilla, Gijsbert Jansz, circa 1880-1922; 0380.125; 1 omslag
      Croon, Johannes; Sibilla, Gijsbert Jansz.
    - Croonenbergh, Isaak, circa 1880-1922; 0380.126; 1 omslag
      Croonenbergh, Isaack
    - Cuyck, Pieter en François van, circa 1880-1922; 0380.127; 1 omslag
      Cuyck, Pieter van (I); Cuyck de Myerhop, Frans van
    - Cuyp, geslacht, circa 1880-1922; 0380.128; 1 omslag
      Cuyp, Aelbert; Cuyp, Benjamin; Cuyp, Gerrit Gerritsz. (I); Cuyp, Jacob Gerritsz.; Cuyp, Jacob Abrahamsz.
  - D, circa 1880-1922; 0380.vb4; 37 omslagen
    - Dalen, Jan en Cornelis van, circa 1880-1922; 0380.129; 1 omslag
      Dalen, Cornelis van (I); Dalen, Jan van (II)
    - Dalens, Dirck, circa 1880-1922; 0380.130; 1 omslag
      Dalens, Dirck (I); Dalens, Dirck (II); Dalens, Dirck (III)
    - Dalens, Johannes, circa 1880-1922; 0380.131; 1 omslag
      Dalens, Jan
    - Dam, Arent van, circa 1880-1922; 0380.132; 1 omslag
      Dam, Arent van
    - Dancx, François, circa 1880-1922; 0380.133; 1 omslag
      Dancx, Francoys
    - Decker, Willem Jansz (en anderen), circa 1880-1922; 0380.134; 1 omslag
      Decker, Abraham Jansz.; Decker, Coenraet; Decker, David; Decker, Jan Willemsz.; Decker, Willem Jansz. (II)
    - Delmanhorst, Salomon van, circa 1880-1922; 0380.135; 1 omslag
      Delmanhorst, Salomon van; Dulmenhorst, Salomon Davidtsz. van
    - Deelen, Dirk van, circa 1880-1922; 0380.136; 1 omslag
      Delen, Dirck van
    - Delff, geslacht, circa 1880-1922; 0380.137; 1 omslag
      Delff, Adriaen Cornelisz.; Delff, Cornelis Jacobsz.; Delff, Jacob Willemsz. (II); Delff, Rochus Jacobsz.; Delff, Willem Jacobsz.
    - Demele, Mathias, circa 1880-1922; 0380.138; 1 omslag
      Mele, Matthias de
    - Denise, Isaack, circa 1880-1922; 0380.139; 1 omslag
      Denies, Isaac
    - Deym, Maerten Pietersz, circa 1880-1922; 0380.140; 1 omslag
      Deym, Maerten Pietersz.
    - Diest, Jeronimus van, circa 1880-1922; 0380.141; 1 omslag
      Diest, Adriaen van; Diest, Jeronymus van (II)
    - Diest, Willem van, circa 1880-1922; 0380.142; 1 omslag
      Diest, Willem van
    - Dinant, Paulus, circa 1880-1922; 0380.143; 1 omslag
      Dinant, Hendrik; Dinant, Jan; Dinant, Pauwels (I); Dinant, Pauwels (II)
    - Does, Van der (geslacht), circa 1880-1922; 0380.144; 1 omslag
      Does, Jacob van der (I); Does, Simon van der
    - Doomer, Mattheus, circa 1880-1922; 0380.145; 1 omslag
      Doomer, Matheus
    - Dorsten, Jacob van, circa 1880-1922; 0380.146; 1 omslag
      Dorsten, Jacobus Jansz. van
    - Dou, Gerard, circa 1880-1922; 0380.147; 1 omslag
      Dou, Gerard
    - Doudyns, Willem, circa 1880-1922; 0380.148; 1 omslag
      Doudijns, Willem
    - Drost, familie, circa 1880-1922; 0380.149; 1 omslag
      Drost, Willem
    - Dubbels, Hendrik, circa 1880-1922; 0380.150; 1 omslag
      Dubbels, Hendrick Jacobsz.
    - Dubios, Willem en Eduard, circa 1880-1922; 0380.151; 1 omslag
      Dubois, Eduard; Du Bois, Guillam
    - Dubordieu, Pieter, circa 1880-1922; 0380.152; 1 omslag
      Dubordieu, Pieter
    - Duck, Jacob A., circa 1880-1922; 0380.153; 1 omslag
      Duck, Jacob
    - Ducq, Johan le, circa 1880-1922; 0380.154; 1 omslag
      Ducq, Johan le
    - Dujardin, Karel, Guilliam en David, circa 1880-1922; 0380.155; 1 omslag
      Gardijn, David du; Gardijn, Guilliam du; Jardin, Karel du
    - Dulmen, Jan van, circa 1880-1922; 0380.156; 1 omslag
      Dulmen, Jan Goossensz. van
    - Dusart, Christiaen, circa 1880-1922; 0380.157; 1 omslag
      Dusart, Christiaen Jansz.
    - Duval, Robbert, circa 1880-1922; 0380.158; 1 omslag
      Duval, Robbert
    - Duvelant, Jacob van, circa 1880-1922; 0380.159; 1 omslag
      Duyvelant, Jacob
    - Duynen, Isaacq van, circa 1880-1922; 0380.160; 1 omslag
      Duynen, Isaac van
    - Duijster, Willem, circa 1880-1922; 0380.161; 1 omslag
      Duyster, Willem Cornelisz.
    - Dyck, Abraham van, circa 1880-1922; 0380.162; 1 omslag
      Dijck, Abraham van
    - Dijck, Floris van, circa 1880-1922; 0380.163; 1 omslag
      Dijck, Floris van
    - Dijk, Philippus van, circa 1880-1922; 0380.164; 1 omslag
      Dijk, Philip van; Linden van Dijk, Philip van de
    - Dyckmans, geslacht, circa 1880-1922; 0380.165; 1 omslag
      Dijckmans, Anthony; Dijckmans, Gerrit Jacobsz.; Dijckmans, Zacharias; Dyckman, Jacob Dircxsz.
  - E, circa 1880-1922; 0380.vb5; 11 omslagen
    - Eeckhout, Gerbrand van den, circa 1880-1922; 0380.166; 1 omslag
      Eeckhout, Gerbrand van den
    - Eemont, Adriaen van, circa 1880-1922; 0380.167; 1 omslag
      Eemont, Adriaen van
    - Elbertsz, Hendrick, circa 1880-1922; 0380.168; 1 omslag
      Elbertsz., Hendrick
    - Elias, circa 1880-1922; 0380.169; 1 omslag
      Pickenoy, Nicolaes Eliasz.
    - Elliger, Ottomar, circa 1880-1922; 0380.170; 1 omslag
      Elliger, Anthony; Elliger, Ottomar (I); Elliger, Ottomar (II)
    - Elout, François; Engels, Bartholomeus, circa 1880-1922; 0380.171; 1 omslag
      Elaut, Franchoys; Engels, Bartholomeus; Engelsz., Cornelis
    - Erlenwyn, Johan van, circa 1880-1922; 0380.172; 1 omslag
      Erlewyn, Joannes van
    - Esselens, Jacob, circa 1880-1922; 0380.173; 1 omslag
      Esselens, Jacob
    - Essen, Hans van, circa 1880-1922; 0380.174; 1 omslag
      Essen, Hans van
    - Everdingen, geslacht, circa 1880-1922; 0380.175; 1 omslag
      Everdingen, Allaert van; Everdingen, Caesar van; Everdingen, Cornelis van; Everdingen, Jan van (I); Everdingen, Pieter van
    - Ewijns, Thomas, circa 1880-1922; 0380.176; 1 omslag
      Edwijns, Thomas
  - F, circa 1880-1922; 0380.vb6; 17 omslagen
    - Fabius, Maria, circa 1880-1922; 0380.177; 1 omslag
      Fabius, Maria
    - Fabritius, Barent, circa 1880-1922; 0380.178; 1 omslag
      Fabritius, Barent
    - Fabritius, Carel, circa 1880-1922; 0380.179; 1 omslag
      Fabritius, Carel
    - Farrington, Richard, circa 1880-1922; 0380.180; 1 omslag
      Farrington, Richard
    - Fee, Floris Theodorus de la (de Lieffelt), circa 1880-1922; 0380.181; 1 omslag
      Fée, Floris de la
    - Ferguson, Willem, circa 1880-1922; 0380.182; 1 omslag
      Ferguson, William Gowe
    - Ferreris, Theodorus, circa 1880-1922; 0380.183; 1 omslag
      Ferreris, Dirck
    - Flinck, Govert, circa 1880-1922; 0380.184; 1 omslag
      Flinck, Govert
    - Floor, Lourens, circa 1880-1922; 0380.185; 1 omslag
      Floor, Laurens
    - Fouchier, Bartram de, circa 1880-1922; 0380.186; 1 omslag